臺灣基隆地方法院刑事判決　　　　　　　　　　　　九十二年度交簡上字第三五號
　　公　訴　人　臺灣基隆地方法院檢察署檢察官
　　上　訴　人
　　即　被　告　丙○○
右列被告因公共危險案件，不服本院瑞芳簡易庭九十二年度基交簡字第二五０號，中
華民國九十二年九月四日第一審簡易判決（聲請案號：九十二年度偵字第二六一三號
）提起上訴，本院管轄之第二審合議庭判決如左：
    主  文
上訴駁回。
    事實及理由
一、本案經本院審理結果，認第一審判決以被告丙○○所犯係觸犯刑法第一百八十五
    條之三服用酒類不能安全駕駛動力交通工具而駕駛罪，累犯，判處被告拘役貳拾
    伍日，如易科罰金以參佰元折算壹日，其認事用法均無違誤，量刑亦屬適當，應
    予維持，並引用第一審判決書記載之事實、證據及理由。
二、上訴人即被告丙○○上訴意旨如附件九十二年九月二十二日上訴狀及九十二年十
    一月十日上訴聲請狀所載。
三、訊據被告丙○○固對於九十二年六月二十六日下午一時八分許，酒後駕駛車牌號
    碼ＱＥＰ─八九八號機車行經基隆市○○路與中正路口時，為警攔檢之事實，坦
    承不諱，惟矢口否認有公共危險之犯行，辯稱：伊三十年來三餐均有喝酒之習慣
    ，六月二十六日當天下午要進行消毒工作，因此中午僅有飲用二小杯大雕蔘茸酒
    ，並未多喝，伊於中午十二時五十幾分即騎機車出門，當日下午一時八分時，正
    行駛至中正路與正濱路口等紅燈，待燈光號誌轉為綠燈，即向前直行，到了加油
    站附近，突然為警攔停，指稱安全帽帶子未扣好，接著警員即問伊有無喝酒，伊
    坦承有喝二小杯酒，警員即拿出酒測儀器進行酒測，第一次測試結果為０．三八
    毫升，但警員又要伊重新再測試，經連續吹氣四次，到酒測值為０．六毫升時，
    始要伊在酒測單上簽名，之後即被帶回和一路派出所製作筆錄，筆錄內容均非出
    於伊本意，因此伊質疑酒測之正確性，並認為警方取締、採證過程不合法云云。
四、經查，上訴人丙○○於九十二年六月二十六日下午一時八分許，酒後駕駛車牌號
    碼ＱＥＰ─八九八號機車，行經基隆市○○路與中正路口時，為警攔檢，經酒測
    結果，酒精含量為０．六ｍｇ／ｌ之事實，業據證人即查獲警員甲○○於本院審
    理時證述屬實，稱：當時我們開警用巡邏車行經中正路與正濱路口，看到對向有
    一機車騎士臉紅紅的，安全帽帶子未扣，就按喇叭並把車窗搖下指示他停車，可
    是他仍繼續行駛，待行駛二百尺，警車超越該部機車，以指揮棒示意停車，才停
    車，問他有無喝酒，他當場自承有喝酒，就請他作酒測，第一次作酒測時，被告
    呼氣無法吹進儀器內，進氣燈未亮，遂請他再吹氣一次，被告吹氣時接續三次氣
    均未進入儀器，數值仍停在０，待第四次時酒測儀器才有反應，一直跳到０．六
    毫升，我們就請他回派出所做筆錄等語（詳本院九十三年一月十四日審判筆錄）
    ，並有酒測單在卷可稽，上訴人復自承：當天確有酒後駕車情事，被告有公共危
    險之犯行，洵堪認定。惟被告質疑案發當天酒測值０．六毫升之正確性，因而要
    求本院依當天飲用大雕蔘茸酒二小杯之情形，重新作酒精測試，經本院當庭測試
    結果，其酒測值為０．一三毫升，再測試接續四次吹氣結果，酒測值為０．一五
    毫升，有本院卷附之酒測單在卷可參，惟此酒測結果，僅能證明被告在飲用二小
    杯大雕蔘茸酒一小時後之酒測值，然參酌前開證人甲○○之證詞，及被告於本院
    審理時自承，案發當天第一次酒測值有０．三八毫升，可見被告案發當天之飲酒
    情形，明顯不只飲用二小杯大雕蔘茸酒，是其所辯，不足採信。另被告抗辯：警
    方之查緝過程及製作筆錄均不合法云云。按現行犯之逮捕由法律另定，憲法第八
    條第一項定有明文，憲法既有現行犯之逮捕由法律另定之明文，刑事訴訟法第八
    十八條第一項規定現行犯不問何人得逕行逮捕之，其第二項復謂犯罪在實施中或
    實施後即時發覺者為現行犯，而其第三項並規定有下列情形之一者以現行犯論，
    一為被追呼為犯罪人者，二為因持有兇器贓物或其他物件或於身體衣服等處露有
    犯罪痕跡顯可疑為犯罪人者。而所謂現行犯之逮捕，其意義係指以逮捕之直接強
    制力而限制現行犯之人身自由。本件基隆市警察局第二分局和一路派出所於六月
    二十六日在基隆市○○路與正濱路口駕駛警用巡邏車巡邏時，看到被告騎乘機車
    臉紅紅的，安全帽帶子未扣，而將被告攔停，經詢問被告無喝酒，被告當場自承
    有喝酒，酒測結果又為０．六毫升，就將被告帶回派出所做筆錄（如前述），製
    作筆錄時，有請被告填寫權利告知書，過程也有全程連續錄音，但筆錄完成被告
    拒絕簽名，待案件移送二分局三組時，警員乙○○詢以被告筆錄為何未簽名，被
    告表示筆錄內容中有關「而違反公共危險罪」部分不滿意，經警員刪除該句話後
    ，被告始同意簽名等情，有證人甲○○、乙○○本院九十三年一月十四日審判筆
    錄附卷可按，故本件警員逮捕被告時並無任何違法之處，另製作筆錄亦無違法之
    情事，因此被告抗辯本件逮捕、製作筆錄有違法之處，要無足採。本件被告犯行
    明確，被告上訴意旨徒以員警呼氣之酒精測試值不正確，逮捕、制作筆錄不合法
    云云，指摘原判決不當，難認有理由，應予駁回。
據上論斷，應依刑事訴訟法第四百五十五條之一第一項、第三項、第三百六十八條、
第三百七十三條，判決如主文。
本案經檢察官張介欽到庭執行職務。
中      華      民      國    九十三    年    二    月    十三      日
                                  臺灣基隆地方法院刑事第二庭
                                      審判長法  官  王福康
                                            法  官  何怡穎
                                            法  官  齊  潔
右正本證明與原本無異。
不得上訴。
                                            書記官  莊國南
中      華      民      國    九十三    年    二    月    十七     日
